臺灣新北地方法院刑事判決　　　　　　110年度審訴字第262號
公　訴　人　臺灣新北地方檢察署檢察官
被　　　告　陳碧芬


選任辯護人　龔君彥律師
　　　　　　翁新雅律師
上列被告因過失致死案件，經檢察官提起公訴（109 年度偵字第
36544 號），被告於準備程序中就被訴事實為有罪之陳述，本院
裁定進行簡式審判程序，茲判決如下：
    主  文
乙○○因過失致人於死，處有期徒刑陸月，如易科罰金，以新臺
幣壹仟元折算壹日。緩刑貳年，並應履行如附表所示之事項。
    事  實
一、乙○○為領有中華民國保母人員技術士證之人，並從事照顧
    嬰幼兒之工作，自民國109 年1 月2 日起接受甲○○之委託
    ，在其位於新北市○○區○○路00巷0 弄0 號2 樓之住處，
    自上午7 時30分至下午17時30分照護甲○○所生育之嬰兒陳
    ○郡（108 年10月生，年籍詳卷) ，雙方並有簽署在宅托育
    服務契約。乙○○應依托育契約內容善盡受托幼兒之生活照
    顧及保護，詎乙○○明知在托育幼兒期間，本應注意隨時進
    入托育場所房間，查看照料陳○郡之睡眠情況，且應注意陳
    ○郡身處環境之安全狀況，採取必要之保護措施，而依當時
    情形又非不能注意，竟疏未注意及此，於陳○郡熟睡情況下
    不慎睡著，而未注意陳○郡周遭環境之情況，致陳○郡入睡
    時遭尼龍繩勒住脖子而導致窒息，迄至109 年7 月20日13時
    48分許，乙○○始發現陳○郡臉色蒼白、嘴唇發黑，經緊急
    施作人工呼吸復甦術，並將陳○郡送往馬偕紀念醫院急救，
    惟仍急救無效而於同年7 月20日15時04分許宣告死亡。
二、案經陳○郡之父甲○○告訴及新北市政府警察局三重分局報
    告臺灣新北地方檢察署檢察官偵查起訴。
    理  由
一、按除被告所犯為死刑、無期徒刑、最輕本刑為3 年以上有期
    徒刑之罪或高等法院管轄第一審案件者外，於第一次審判期
    日前之準備程序進行中，被告先就被訴事實為有罪之陳述時
    ，審判長得告知被告簡式審判程序之旨，並聽取當事人、代
    理人、辯護人及輔佐人之意見後，裁定進行簡式審判程序，
    刑事訴訟法第273 條之1 第1 項定有明文。本件被告所犯係
    死刑、無期徒刑、最輕本刑為3 年以上有期徒刑以外之罪，
    其於準備程序中就被訴事實為有罪之陳述，經本院告知簡式
    審判程序之旨，並聽取公訴人及被告之意見後，認宜進行簡
    式審判程序，爰依上開規定裁定行簡式審判程序。
二、上揭事實，業據被告於警詢、偵查、本院準備程序及審理時
    均坦承不諱，核與告訴人甲○○於警詢及偵查中之指述情節
    相符，並有被告與告訴人簽署之在宅托育服務契約內容、被
    告之中華民國技術士證、臺灣新北地方檢察署相驗筆錄、相
    驗屍體證明書、檢驗報告書、新北市政府警察局三重分局現
    場勘察報告、法務部法醫研究所解剖報告書暨鑑定報告書在
    卷可憑，被告犯行應堪認定定。
三、核被告所為，係犯刑法第276 條之過失致死罪。爰審酌被告
    因一時疏失令被害人枉送寶貴生命，並造成被害人家屬無法
    彌補之傷痛，所為應予非難，惟其事後已與被害人家屬達成
    調解，有調解筆錄1 份在卷足佐，犯後態度尚佳，兼衡其素
    行、智識程度、職業、家境等一切情狀，量處如主文所示之
    刑，並諭知易科罰金之折算標準，以資懲儆。末查，被告未
    曾因故意犯罪受有期徒刑以上刑之宣告，有臺灣高等法院被
    告前案紀錄表在卷可稽，其因一時失慮致罹刑典，事後已與
    被害人家屬達成調解，暨被害人家屬同意給予被告緩刑之情
    ，信經此偵審教訓，已足收警惕之效，應無再犯之虞，本院
    認其宣告之刑以暫不執行為適當，爰併予宣告緩刑2 年，用
    啟自新。且本院為督促被告確實依調解內容履行，併依同條
    第2 項第3 款之規定諭知被告應履行如附表所示之條件。倘
    被告違反上開所定負擔，情節重大者，檢察官得依刑事訴訟
    法第476 條、刑法第75條之1 第1 項第4 款之規定，聲請撤
    銷前開緩刑之宣告。
據上論斷，應依刑事訴訟法第273 條之1 第1 項、第299 條第1
項前段，刑法第276 條、第41條第1 項前段、第74條第1 項第1
款、第2 項第3 款，刑法施行法第1 條之1 第1 項，判決如主文
。
本案經檢察官陳璿伊提起公訴，檢察官陳漢章到庭執行職務。
中    華    民    國   110    年    10    月    28    日
                  刑事第二十四庭  法  官  徐子涵
上列正本證明與原本無異。
如不服本判決，應於判決送達後20日內敘明上訴理由，向本院提
出上訴狀 (應附繕本) ，上訴於臺灣高等法院。其未敘述上訴理
由者，應於上訴期間屆滿後20日內向本院補提理由書「切勿逕送
上級法院」。
                                  書記官  游士霈
中    華    民    國   110    年    10    月    28    日
附錄本案論罪科刑法條全文：
中華民國刑法第276條
因過失致人於死者，處5 年以下有期徒刑、拘役或50萬元以下罰
金。
附表：
┌─────────────────────────┐
│應履行事項                                        │
├─────────────────────────┤
│被告應給付甲○○、戴君羽共計新臺幣（下同）330 萬元│
│，給付方式為：                                    │
│1.110 年9 月24日前給付甲○○110 萬元，上開款項匯至│
│  玉山銀行內湖分行，帳號：0000000000000 ，戶名：陳│
│  世峯。                                          │
│2.110 年9 月24日前給付戴君羽105 萬元，110 年10月1 │
│  日前給付戴君羽35萬元，上開款項匯至玉山銀行內湖分│
│  行，帳號：0000000000000 ，戶名：戴君羽。        │
│3.於收到本院110 年度審訴字第262 號刑事判決書20日內│
│  給付戴君羽50萬元，上開款項匯至玉山銀行內湖分行，│
│  帳號：0000000000000 ，戶名：戴君羽。            │
│4.餘款30萬元，自110 年12月起於每月10日前分期給付2 │
│  萬元予戴君羽，至全部清償為止，如有一期不履行視為│
│  全部到期，上開款項匯至玉山銀行內湖分行，帳號：04│
│  00000000000 ，戶名：戴君羽。                    │
└─────────────────────────┘